【裁判字號】    98,簡抗,14
【裁判日期】    980810
【裁判案由】    遷讓房屋
【裁判全文】
臺灣台中地方法院民事裁定             98年度簡抗字第14號
抗  告  人  三山企業股份有限公司
法定代理人  乙○○
相  對  人  國介企業有限公司
法定代理人  甲○○
相  對  人  禾康消防股份有限公司
法定代理人  丙○○
上列抗告人與相對人間請求遷讓房屋事件，抗告人對於民國98年
5月15日本院台中簡易庭所為第一審裁定提起抗告，本院裁定如
下：
    主  文
抗告駁回。
抗告費用新台幣壹仟元由抗告人負擔。
    理  由
一、抗告意旨略以：本院台中簡易庭 98年度中簡字第120號請求
    遷讓房屋事件 (下稱本訴訟) 與97年度中簡字第5013號請求
    確認租賃關係存在事件 (下稱他訴訟) 兩者當事人並非完全
    相同，本訴訟中增列相對人禾康消防股份有限公司 (下稱禾
    康公司) 為被告，非如他訴訟僅確認相對人國介企業有限公
    司 (下稱國介公司) 對抗告人之租賃權是否存在而不及於禾
    康公司部分。且對於租賃契約是否已終止，原審法院本可依
    職權調查認定，而無庸受他訴訟結果拘束，況本訴訟縱不得
    以「預告終止約定」終止租約，亦得以「違反使用方法約定
    」終止租約。原審本可就「違反使用方法約定」情事之有無
    ，自為認定而為判斷，則他訴訟所爭執者，即與本訴訟無關
    聯性。而本訴訟之裁定停止，將導致訴訟延滯，造成抗告人
    嚴重損害。原審均未斟酌上開情狀，遽為裁定停止本件訴訟
    ，自有未當，為此依法提出抗告，請求准許將原裁定廢棄云
    云。
二、按訴訟全部或一部之裁判，以他訴訟之法律關係是否成立為
    據者，法院得在他訴訟終結前以裁定停止訴訟程式，民事訴
    訟法第182條第1項定有明文。經查，抗告人係以台中市○○
    區○○路52之18號（含52之19號）房屋為相對人無權占用，
    起訴請求遷讓房屋。惟查，相對人等辯稱抗告人所提出之租
    約涉及通謀虛偽意思表示而無效及縱非通謀亦涉及以詐欺或
    使相對人陷於錯誤之方法來簽訂，且在抗告人提起本件訴訟
    之前，相對人國介公司業已向本院提起確認租賃關係存在訴
    訟（97年度中簡字第5013號），並非在抗告人提起本件訴訟
    之後，相對人國介公司提起該件確認租賃關係存在訴訟，藉
    以作為延滯訴訟之手段。又本訴訟相對人等是否有無權占用
    抗告人所有房屋之情形，係以租賃關係是否已合法終止而不
    存在為判斷依據，為避免裁判分歧，影響當事人之權益，原
    審裁定本件訴訟於他訴訟程序終結及判決確定前，停止訴訟
    程序，揆諸前揭民事訴訟法第182條第1項之規定，洵無不合
    。況查，他訴訟業已於民國98年7月8日判決，有判決書在卷
    足憑，從而，本訴訟應即得以續行，尚無延滯訴訟之問題。
三、抗告人雖主張本訴訟增加相對人禾康公司為被告及提出「違
    反使用方法約定」作為終止租約之理由，皆無礙本件遷讓房
    屋訴訟須以租賃關係存在事件訴訟之法律關係是否存在為判
    斷之前提。為此，抗告意旨求予廢棄原裁定，為無理由，應
    予駁回。
四、據上論結，本件抗告為無理由，依民事訴訟法第436 條之1
    第3 項、第449 條第1 項、第95條、第78條，裁定如主文。
中    華    民    國    98    年    8    月     10    日
                    民事第三庭審判長法  官  林洲富
                                    法  官  許石慶
                                    法  官  曹宗鼎
上正本係照原本作成。
不得再抗告。
中    華    民    國    98    年    8    月     10    日
                                    書記官


司法院資訊處製作；財團法人民間司法改革基金會備份。
